【裁判字號】    98,易,600
【裁判日期】    981130
【裁判案由】    竊盜等
【裁判全文】
臺灣嘉義地方法院刑事判決               98年度易字第600號
公  訴  人  臺灣嘉義地方法院檢察署檢察官
被      告  庚○○
選任辯護人  唐淑民律師
            蕭道隆律師
            李國禎律師
上列被告因竊盜等案件，經檢察官提起公訴（98年度偵字第5775
、7784號），被告於準備程序中就被訴事實為有罪之陳述，經本
院裁定行簡式審判程序，判決如下：
    主  文
庚○○犯附表編號1、2攜帶兇器竊盜罪貳罪，累犯，各處有期徒
刑捌月，扣案之螺絲起子貳把、老虎鉗貳把、梅花板手壹支、剪
刀壹把、高溫噴火槍壹具、手套貳雙及手電筒壹個均沒收。又犯
附表編號3竊盜罪，累犯，處有期徒刑肆月。犯附表編號4、8攜
帶兇器竊盜罪貳罪，各處有期徒刑陸月，扣案之螺絲起子貳把、
老虎鉗貳把、梅花板手壹支、剪刀壹把、高溫噴火槍壹具、手套
貳雙及手電筒壹個均沒收。犯附表編號5、6、7、9、10、11、13
、15、16攜帶兇器竊盜罪玖罪，各處有期徒刑柒月，扣案之螺絲
起子貳把、老虎鉗貳把、梅花板手壹支、剪刀壹把、高溫噴火槍
壹具、手套貳雙及手電筒壹個均沒收。犯附表編號12攜帶兇器竊
盜未遂罪，處有期徒刑陸月，扣案之螺絲起子貳把、老虎鉗貳把
、梅花板手壹支、剪刀壹把、高溫噴火槍壹具、手套貳雙及手電
筒壹個均沒收。犯附表編號12毀損罪他人物品罪，處有期徒刑參
月，扣案之螺絲起子貳把、老虎鉗貳把、梅花板手壹支、剪刀壹
把、高溫噴火槍壹具、手套貳雙及手電筒壹個均沒收。又犯附表
編號14竊盜罪，處有期徒刑參月。應執行有期徒刑肆年，並應於
刑之執行前，令入勞動場所強制工作參年。扣案之螺絲起子貳把
、老虎鉗貳把、梅花板手壹支、剪刀壹把、高溫噴火槍壹具、手
套貳雙及手電筒壹個均沒收。
    犯 罪 事 實
一、庚○○曾犯竊盜罪，經本院於民國92年9月15日以92年度簡
    字第1062號判處有期徒刑4月，於92年12月11日因徒刑易科
    罰金執行完畢。其因有犯罪習慣，不知悔改，又意圖為自己
    不法之所有，分別於附表所示之時間、地點，以附表所示之
    方法及工具（除附表編號12未○○提出毀損告訴外，其餘被
    害人毀損部分未據告訴)，竊得如附表所示子○○等人之財
    物，並將所竊得之財物販賣給不知情之陳孝先。於98年6月
    18 日上午10時20分許，為警持搜索票在嘉義市○○○街37
    號3樓9庚○○之租屋處搜索，當場扣得如附表所示之手機、
    SIM 卡等贓物（均已發還子○○等人），並在庚○○使用之
    車牌KK6－135號重型機車內扣得其所有供犯案所用之螺絲起
    子2 支、老虎鉗2把、梅花板手1支、剪刀1把、高溫噴火槍1
    具、手套2雙及手電筒1個等工具(另案扣押，且已經本院以
    98年度易字第374號判決宣告沒收）。而附表編號4、8、12
    犯行，被告於警方未發覺前自首並接受裁判。
二、案經嘉義市警察局報請臺灣嘉義地方法院檢察署檢察官偵查
    起訴。
    理  由
一、本件被告所涉犯者非死刑、無期徒刑、最輕本刑為3年以上
    有期徒刑之罪或高等法院管轄第一審案件。被告就被訴事實
    為有罪之陳述，經告知簡式審判程序之旨，並聽取檢察官及
    被告之意見後，爰依刑事訴訟法第273條之1第1項裁定行簡
    式審判程序，依刑事訴訟法第273條之2規定，不受同法第15
    9條第1項、第161條之2、第161條之3、第163條之1以及第16
    4條至第170條規定之限制，合先敘明。
二、認定犯罪事實所憑之證據及理由：
    訊據被告庚○○對於前揭事實坦承不諱，且有證人即被害人
    子○○98年6月24日警詢調查筆錄(第0000000000號警卷第13
    頁至第14頁、癸○○98年6月24日警詢調查筆錄(同前卷第19
    頁至第20頁)、壬○○98年6月23日及7月14日警詢調查筆錄(
    同前卷第28頁至第31頁)、午○○98年1月17日警詢調查筆錄
    ( 同前卷第39頁至第41頁)、丙○○98年6月24日警詢調查筆
    錄(同前卷第43頁至第44頁)、辰○○98年6月22日警詢調查
    筆錄(同前卷第49頁至第50頁)、己○○98年6月27日警詢調
    查筆錄(同前卷第56頁至第57頁)、甲○○98年3月28日警詢
    調查筆錄(同前卷第64頁至第65頁)、丁○○98年6月19日警
    詢調查筆錄(同前卷第69頁至第70頁)、寅○○98年8月2日警
    詢調查筆錄(第0000000000號警卷第13頁至第14頁)、乙○○
    98 年6月2日警詢調查筆錄(第0000000000號警卷第75頁至第
    76頁)、未○○98年4月30日及7月10日警詢調查筆錄(同前卷
    第83頁至第86頁)、辛○○98年6月3日警詢調查筆錄(同前卷
    第90頁至第91頁)、巳○○98年6月3日及7月2日警詢調查筆
    錄(同前卷第99頁至第102頁)、戊○○98年6月3日警詢調查
    筆錄(同前卷第110頁至第111頁)、卯○○98年6月25日警詢
    調查筆錄(同前卷第116頁至第118頁)、證人陳孝先警詢調查
    筆錄(同前卷第123頁至第133頁)、證人丑○○證詞(本院卷
    第30頁至第31頁)可稽。復有被害報告書16份(第0000000000
    號警卷第16頁、第27頁、第34頁、第42頁、第47 頁、第52
    頁、第63頁、第66頁、第72頁、第80頁、第96頁、第106頁
    、第107頁、第11 4頁、第121頁，第0000000000號警卷第20
    頁)、贓物認領保管單14份(第0000000000號警卷第17頁、第
    26頁、第35頁、第48頁、第53頁、第62頁、第73頁、第81頁
    、第97頁、第10 8頁、第109頁、第115頁、第122 頁，第
    0000000000號警卷第21頁)、失竊物品照片43張(第00000000
    00號警卷第18頁、第22頁、第36頁至第37頁、第46 頁、第
    54頁、第59頁、第78頁至第79頁、第93頁至第95頁、第103
    頁至第104頁、第113頁、第119頁，第0000000000號警卷第
    18頁)、嘉義市政府警察局刑警大隊搜索扣押筆錄、扣押物
    品目錄表、扣押物品收據各2份(第0000000000號警卷第136
    頁至第138頁，第0000000000號警卷第139頁至第143頁)、扣
    案所用之螺絲起子2支、老虎鉗2把、梅花板手1支、剪刀1把
    、高溫噴火槍1具、手套2雙及手電筒1個等工具(另案扣押，
    詳如扣押物品目錄表，第0000000000號警卷第137頁)足憑，
    核與被告自白相符，被告前揭犯行應堪認定。
三、論罪科刑之理由：
(一)按刑法第321條第1項第3款之攜帶兇器竊盜罪，係以行為人
    攜帶兇器竊盜為其加重條件，此所謂兇器，其種類並無限制
    ，凡客觀上足以對人之生命、身體、安全構成威脅，具有危
    險性之兇器均屬之，且祇須行竊時攜帶此種具有危險性之兇
    器為已足，並不以攜帶之初有行兇之意圖為必要，此有最高
    法院79年臺上字第5253號判例可資參照。查被告於附表編號
    1、2、4、5、6、7、8、9、10、11、13、15、16持螺絲起子
    2支、老虎鉗2把、梅花板手1支、剪刀1把、高溫噴火槍1具
    等工具為竊盜犯行，該等工具客觀上顯足以危害他人生命、
    身體安全，屬具有危險性之兇器行竊，核其所為，均係犯刑
    法第321條第1項第3款之攜帶兇器竊盜罪。而其於附表編號3
    、14所為，係犯刑法第320條第1項之普通竊盜罪。於附表編
    號12所為，亦係持前揭兇器為之，分別觸犯同法第321條第1
    項第3款、第2項攜帶兇器竊盜未遂罪及同法第354條毀損罪
    。以上各罪犯意各別，行為互異，應分論併罰。
(二)被告庚○○前犯竊盜罪，經本院於民國92年9月15日以92年
    度簡字第1062號判處有期徒刑4月，於92年12月11日因徒刑
    易科罰金執行完畢，有臺灣高等法院被告前案紀錄表可稽。
    其於徒刑之執行完畢後，5年以內故意再犯附表編號1、2、3
    有期徒刑以上之罪者，為累犯，應各依刑法第47條第1項之
    規定加重其刑。至於被告於有偵查犯罪職權之機關或公務員
    發覺上述附表編號4、8、12之犯行前，向處理之警員坦承上
    揭之犯行，並帶同警員至案發現場指認等情，有警員丑○○
    到庭證述屬實(本院卷第30頁至第31頁)，被告嗣並接受裁判
    ，故被告附表編號4、8、12部分所為與刑法第62條前段規定
    自首之條件相符，爰依法就被告此部分犯行減輕其刑。附表
    編號12加重竊盜未遂部分，爰依刑法第25條第2項規定減輕
    其刑。
(三)爰審酌被告高職畢業之智識程度，竊得財物之數量、價值、
    竊得之物品均經被害人領回，其犯罪之動機、以高溫噴火槍
    燃燒被害人車輛而竊取財物之手段，犯後坦承犯行之態度、
    、未婚、與女友同住、目前從事安裝不銹鋼門窗之工作、
    經濟狀況不好等一切情狀，分別量處如主文所示之刑，並定
    其應執行之刑。
(四)次按「十八歲以上之竊盜犯、贓物犯，有犯罪之習慣者，得
    於刑之執行前，令入勞動場所強制工作」，竊盜犯贓物犯保
    安處分條例第3條第1項定有明文。而保安處分係針對受處分
    人將來之危險性所為之處置，以達教化、治療之目的，為刑
    罰之補充制度。我國現行刑法採刑罰與保安處分雙軌制，係
    在維持行為責任之刑罰原則下，為協助行為人再社會化之功
    能，以及改善行為人潛在之危險性格，期能達成根治犯罪原
    因、預防犯罪之特別目的。是保安處分中之強制工作，旨在
    對嚴重職業性犯罪及欠缺正確工作觀念或無正常工作因而犯
    罪者，強制其從事勞動，學習一技之長及正確之謀生觀念，
    使其日後重返社會，能適應社會生活。竊盜犯贓物犯保安處
    分條例第3條第1項規定，即係本於保安處分應受比例原則之
    規範，使保安處分之宣告，與行為人所為行為之嚴重性、行
    為人所表現之危險性及對於行為人未來行為之期待性相當之
    意旨而制定，而由法院視行為人之危險性格，決定應否令入
    勞動處所強制工作，以達預防之目的。再者，所謂有犯罪之
    習慣者，指對於犯罪已為日常之惰性行為，至於所犯罪名為
    何，是否同一，並非所問。查本案被告於91年1月間因竊盜
    罪經判處拘役30日確定，91年3月間又因竊盜罪經判處有期
    徒刑5月確定，92年8月間復因竊盜罪經判處有期徒刑4月確
    定，以上案件均已執行完畢，98年8月間復因從97年2月至98
    年2月間犯5次竊盜罪，而判處應執行有期徒刑2年，案件仍
    於上訴中等情，亦有臺灣高等法院被告前案紀錄表可稽。不
    思悛誨，足徵其法敵對性格。又本案以相同之手法，任擇車
    輛持高溫噴火槍燃燒被害人車輛，行為嚴重破壞社會秩序，
    且於97年8月至98年5月，持續犯案，酌以其歷來累累前科，
    反覆出入獄所，亦可見其好逸惡勞浸漸懶惰成性而有犯罪習
    慣。且被告多以前揭方式竊取財物，嚴重危害車輛所有人之
    財物及人身安全，其行為已具有危險性，茲綜合被告歷來行
    為之嚴重性、所表現之危險性及對其未來行為之期待性等情
    ，依比例原則衡量結果，為矯正其不良習性，令其入勞動場
    所強制工作，以達教化與矯治目的，避免再以行竊方式圖得
    生活所需而能重返社會，爰依竊盜犯贓物犯保安處分條例第
    3 條第1項、第4條及第5條第1項前段之規定，諭知於刑之執
    行前，令入勞動場所強制工作3年，以資矯治。
(五)扣案供犯罪所用之螺絲起子2支、老虎鉗2把、梅花板手1支
    、剪刀1把、高溫噴火槍1具、手套2雙及手電筒1個等工具，
    均係被告所有，供附表所示(除編號3、14以外)犯罪事實犯
    罪所用之物，業據被告供承在卷，均應依刑法第38條第1項
    第2款之規定宣告沒收。至本案如附表「所竊得之物」欄所
    示被害人之物品，已尋獲部分皆已發還，此業經本院核對被
    害報告書16份(第0000000000號警卷第16頁、第27頁、第34
    頁、第42頁、第47頁、第52頁、第63頁、第66頁、第72 頁
    、第80頁、第96頁、第106頁、第107頁、第11 4頁、第121
    頁，第0000000000號警卷第20頁)、贓物認領保管單14 份(
    第000000 0000號警卷第17頁、第26頁、第35頁、第48頁、
    第53頁、第62頁、第73頁、第81頁、第97頁、第10 8頁、第
    109頁、第115頁、第122頁，第0000000000號警卷第21頁)及
    扣押物品目錄表(第0000000000號警卷第140頁至第142頁)等
    件無誤。而上開查扣被告竊取之贓物，雖屬因本件犯罪所得
    之物，但被害人仍得依法請求返還，且均據被害人實際領回
    ，其所有權並不屬於被告，自不得遽予沒收，有最高法院40
    年臺非字第5號判例可資參照。至於本院扣押物品清單(本院
    卷第8頁至第10頁)所示物品，並無證據顯示與本案犯罪事實
    有何關連，爰均不予沒收，併予敘明。
據上論斷，應依刑事訴訟法第273條之1第1項、第299條第1項前
段，刑法第320條第1項、第321條第1項第3款、第2項、第354條
、第47條第1項、第62條前段、第25條第2項、第51條第5款、第
38 條第1項第2款，竊盜犯贓物犯保安處分條例第3條第1項、第4
條、第5條第1項前段，判決如主文。
本案經檢察官陳昭廷到庭執行職務。
中    華    民    國    98    年    11    月    30    日
                  刑事第六庭    法  官  黃義成
上列正本證明與原本無異。
如不服本判決應於收受判決後10日內向本院提出上訴書狀，並應
敘述具體理由；其未敘述上訴理由者，應於上訴期間屆滿後20日
內向本院補提理由書（均須按他造當事人之人數附繕本）「切勿
逕送上級法院」。告訴人或被害人如對於本判決不服者，應具備
理由請求檢察官上訴，其上訴期間之計算係以檢察官收受判決正
本之日期為準。
中    華    民    國    98    年    11    月    30    日
                                書記官  吳明蓉
附錄論罪科刑法條：
中華民國刑法第320條（普通竊盜罪、竊佔罪）
意圖為自己或第三人不法之所有，而竊取他人之動產者，為竊盜
罪，處5年以下有期徒刑、拘役或5百元以下罰金。
意圖為自己或第三人不法之利益，而竊佔他人之不動產者，依前
項之規定處斷。
前二項之未遂犯罰之。
中華民國刑法第321條（加重竊盜罪）犯竊盜罪而有左列情形之
一者，處6月以上、5年以下有期徒刑：
一、於夜間侵入住宅或有人居住之建築物、船艦或隱匿其內而犯
    之者。
二、毀越門扇、牆垣或其他安全設備而犯之者。
三、攜帶兇器而犯之者。
四、結夥三人以上而犯之者。
五、乘火災、水災或其他災害之際而犯之者。
六、在車站或埠頭而犯之者。
前項之未遂犯罰之。
中華民國刑法第354條（毀損器物罪）
毀棄、損壞前二條以外之他人之物或致令不堪用，足以生損害於
公眾或他人者，處2年以下有期徒刑、拘役或5百元以下罰金。
附表：
┌──┬────┬────┬────┬───┬─────┐
│編號│犯罪時間│犯罪地點│被害人  │所竊得│行竊之方式│
│    │        │        │        │之物  │          │
├──┼────┼────┼────┼───┼─────┤
│ 1  │97年8月 │嘉義市西│子○○  │SIM卡 │持高溫噴火│
│    │25日7時 │區永福二│        │（0175│槍燃燒被害│
│    │10分    │街23號旁│        │560070│人車號：  │
│    │        │        │        │0599）│1092-LH號 │
│    │        │        │        │、衛星│自小客車後│
│    │        │        │        │導航、│方玻璃，致│
│    │        │        │        │回數票│玻璃受熱膨│
│    │        │        │        │20張  │脹破裂後，│
│    │        │        │        │      │再以螺絲起│
│    │        │        │        │      │子或徒手拆│
│    │        │        │        │      │下玻璃行竊│
│    │        │        │        │      │。        │
├──┼────┼────┼────┼───┼─────┤
│ 2  │97年10月│嘉義市西│癸○○  │SIM卡 │持高溫噴火│
│    │4日4時  │區○○路│        │（0205│槍燃燒被害│
│    │        │221號地 │        │560030│人車號：  │
│    │        │下室    │        │14563 │0238-WL號 │
│    │        │        │        │）、網│自小客車後│
│    │        │        │        │路無線│方玻璃，致│
│    │        │        │        │卡、手│玻璃受熱膨│
│    │        │        │        │提電腦│脹破裂後，│
│    │        │        │        │、現金│再以螺絲起│
│    │        │        │        │800元 │子或徒手拆│
│    │        │        │        │      │下玻璃行竊│
│    │        │        │        │      │。        │
├──┼────┼────┼────┼───┼─────┤
│ 3  │97年11月│嘉義市西│壬○○  │SIM卡 │趁被害人在│
│    │21日6時 │區民生北│        │（0185│車號：18  │
│    │30分    │路「金龍│        │560014│20-WL號自 │
│    │        │大飯店」│        │10759 │小客車睡覺│
│    │        │對面    │        │）、手│，入內行竊│
│    │        │        │        │機1支 │。        │
│    │        │        │        │（序號│          │
│    │        │        │        │：3593│          │
│    │        │        │        │030004│          │
│    │        │        │        │63856 │          │
│    │        │        │        │）、皮│          │
│    │        │        │        │包(含 │          │
│    │        │        │        │身份證│          │
│    │        │        │        │1張、 │          │
│    │        │        │        │駕照2 │          │
│    │        │        │        │張、提│          │
│    │        │        │        │款卡1 │          │
│    │        │        │        │張)、 │          │
│    │        │        │        │現金  │          │
│    │        │        │        │5000  │          │
│    │        │        │        │元    │          │
├──┼────┼────┼────┼───┼─────┤
│ 4  │98年1月 │嘉義市東│午○○  │手機( │持高溫噴火│
│    │17日10時│區○○路│        │序號：│槍燃燒被害│
│    │30分    │216巷10 │        │359762│人車號：  │
│    │        │號旁    │        │000611│0597-QP號 │
│    │        │        │        │220號)│自小客車後│
│    │        │        │        │、衛星│方玻璃，致│
│    │        │        │        │導航、│玻璃受熱膨│
│    │        │        │        │現金  │脹破裂後，│
│    │        │        │        │500 元│再以螺絲起│
│    │        │        │        │      │子或徒手拆│
│    │        │        │        │      │下玻璃行竊│
│    │        │        │        │      │。        │
├──┼────┼────┼────┼───┼─────┤
│ 5  │98年3月5│嘉義縣民│丙○○  │手機1 │持高溫噴火│
│    │日9時   │雄鄉雙福│        │支（序│槍燃燒被害│
│    │        │村建國路│        │號：35│人車號：  │
│    │        │3段「吳 │        │060430│5299-TK號 │
│    │        │鳳技術學│        │980697│自小客車後│
│    │        │院」對面│        │9）、 │方玻璃，致│
│    │        │        │        │珍珠戒│玻璃受熱膨│
│    │        │        │        │指1只 │脹破裂後，│
│    │        │        │        │、保養│再以螺絲起│
│    │        │        │        │品12瓶│子或徒手拆│
│    │        │        │        │      │下玻璃行竊│
│    │        │        │        │      │。        │
├──┼────┼────┼────┼───┼─────┤
│ 6  │98年3月 │嘉義市玉│辰○○  │衛星導│持高溫噴火│
│    │12日6時5│山路186 │        │航1台 │槍燃燒被害│
│    │分      │巷17弄38│        │、現金│人車號：  │
│    │        │號前    │        │1000元│7R-0229號 │
│    │        │        │        │、回數│自小客車右│
│    │        │        │        │票1000│前方玻璃，│
│    │        │        │        │元    │致玻璃受熱│
│    │        │        │        │      │膨脹破裂後│
│    │        │        │        │      │，再以螺絲│
│    │        │        │        │      │起子或徒手│
│    │        │        │        │      │拆下玻璃行│
│    │        │        │        │      │竊。      │
├──┼────┼────┼────┼───┼─────┤
│ 7  │98年3月 │嘉義市西│己○○  │手機1 │持高溫噴火│
│    │中旬7時 │區永康四│        │支（序│槍燃燒被害│
│    │        │街9號前 │        │號：35│人車號：  │
│    │        │        │        │147430│NK-3779號 │
│    │        │        │        │016016│自小貨車後│
│    │        │        │        │7）、 │方玻璃，致│
│    │        │        │        │衛星導│玻璃受熱膨│
│    │        │        │        │航    │脹破裂後，│
│    │        │        │        │      │再以螺絲起│
│    │        │        │        │      │子或徒手拆│
│    │        │        │        │      │下玻璃行竊│
│    │        │        │        │      │。        │
├──┼────┼────┼────┼───┼─────┤
│ 8  │98年3月 │嘉義市東│甲○○  │筆記型│持高溫噴火│
│    │28日6時 │區○○路│        │電腦1 │槍燃燒被害│
│    │        │235號（ │        │台    │人車號：  │
│    │        │立仁高中│        │      │9083-NW號 │
│    │        │對面）  │        │      │自小客車右│
│    │        │        │        │      │後方玻璃，│
│    │        │        │        │      │致玻璃受熱│
│    │        │        │        │      │膨脹破裂後│
│    │        │        │        │      │，再以螺絲│
│    │        │        │        │      │起子或徒手│
│    │        │        │        │      │拆下玻璃行│
│    │        │        │        │      │竊。      │
├──┼────┼────┼────┼───┼─────┤
│ 9  │98年4月 │嘉義市林│丁○○  │衛星導│持高溫噴火│
│    │16日22時│森西路85│        │航1台 │槍燃燒被害│
│    │50分    │號前    │        │      │人車號：  │
│    │        │        │        │      │7079-JK號 │
│    │        │        │        │      │自小客車駕│
│    │        │        │        │      │駛座玻璃，│
│    │        │        │        │      │致玻璃受熱│
│    │        │        │        │      │膨脹破裂後│
│    │        │        │        │      │，再以螺絲│
│    │        │        │        │      │起子或徒手│
│    │        │        │        │      │拆下玻璃行│
│    │        │        │        │      │竊。      │
├──┼────┼────┼────┼───┼─────┤
│10  │98年4月 │嘉義市西│寅○○  │手機1 │持高溫噴火│
│    │19日7時 │區永福三│        │支    │槍燃燒被害│
│    │        │街14號前│        │(序號 │人車號：  │
│    │        │        │        │：    │UP-1625號 │
│    │        │        │        │351653│自小客車右│
│    │        │        │        │025901│前方玻璃，│
│    │        │        │        │944)  │致玻璃受熱│
│    │        │        │        │      │膨脹破裂後│
│    │        │        │        │      │，再以螺絲│
│    │        │        │        │      │起子或徒手│
│    │        │        │        │      │拆下玻璃行│
│    │        │        │        │      │竊。      │
├──┼────┼────┼────┼───┼─────┤
│ 11 │98年4月 │嘉義市西│乙○○  │衛星導│持高溫噴火│
│    │30日7時 │區○○路│        │航1台 │槍燃燒被害│
│    │        │392號前 │        │、黑色│人車號：  │
│    │        │        │        │公事包│HS-6273號 │
│    │        │        │        │1只   │自小客車右│
│    │        │        │        │      │前方玻璃，│
│    │        │        │        │      │致玻璃受熱│
│    │        │        │        │      │膨脹破裂後│
│    │        │        │        │      │，再以螺絲│
│    │        │        │        │      │起子或徒手│
│    │        │        │        │      │拆下玻璃行│
│    │        │        │        │      │竊。      │
├──┼────┼────┼────┼───┼─────┤
│ 12 │98年4月 │嘉義市東│未○○  │無    │持高溫噴火│
│    │30日17時│區○○街│        │      │槍燃燒被害│
│    │        │65號側門│        │      │人車號：  │
│    │        │旁      │        │      │6567-UJ號 │
│    │        │        │        │      │自小客車後│
│    │        │        │        │      │方玻璃，致│
│    │        │        │        │      │玻璃受熱膨│
│    │        │        │        │      │脹破裂後，│
│    │        │        │        │      │再以螺絲起│
│    │        │        │        │      │子或徒手拆│
│    │        │        │        │      │下玻璃行竊│
│    │        │        │        │      │，但因有人│
│    │        │        │        │      │經過該處，│
│    │        │        │        │      │遂放棄行竊│
│    │        │        │        │      │。        │
├──┼────┼────┼────┼───┼─────┤
│ 13 │98年5月 │嘉義市成│辛○○  │衛星導│持高溫噴火│
│    │7日7時20│仁街92號│        │航1台 │槍燃燒被害│
│    │分      │前      │        │、汽車│人車號：  │
│    │        │        │        │音響1 │2U-8629號 │
│    │        │        │        │台、手│自小客車後│
│    │        │        │        │機1支 │方玻璃，致│
│    │        │        │        │(序號 │玻璃受熱膨│
│    │        │        │        │：3E42│脹破裂後，│
│    │        │        │        │A104，│再以螺絲起│
│    │        │        │        │SIM卡 │子或徒手拆│
│    │        │        │        │號碼：│下玻璃行竊│
│    │        │        │        │040701│。        │
│    │        │        │        │077943│          │
│    │        │        │        │9號)  │          │
│    │        │        │        │、螢幕│          │
│    │        │        │        │1台、 │          │
│    │        │        │        │現金  │          │
│    │        │        │        │4000  │          │
│    │        │        │        │元    │          │
├──┼────┼────┼────┼───┼─────┤
│ 14 │98年5月 │嘉義市西│巳○○  │手機1 │趁被害人在│
│    │12日7時 │區○○路│        │台(序 │車號：40  │
│    │        │上靠近世│        │號：35│91-JC號自 │
│    │        │賢路附近│        │231700│小客車睡覺│
│    │        │        │        │010529│，入內行竊│
│    │        │        │        │8)、  │。        │
│    │        │        │        │SIM卡1│          │
│    │        │        │        │枚(080│          │
│    │        │        │        │741145│          │
│    │        │        │        │6593) │          │
│    │        │        │        │、現金│          │
│    │        │        │        │3500元│          │
├──┼────┼────┼────┼───┼─────┤
│ 15 │98年5月 │嘉義市西│戊○○  │手機1 │持高溫噴火│
│    │22日6時 │區泰源二│        │支(序 │槍燃燒被害│
│    │        │街27號前│        │號：18│人車號：  │
│    │        │        │        │97834A│4256-WP號 │
│    │        │        │        │)。   │自小客車駕│
│    │        │        │        │      │駛座玻璃，│
│    │        │        │        │      │致玻璃受熱│
│    │        │        │        │      │膨脹破裂後│
│    │        │        │        │      │，再以螺絲│
│    │        │        │        │      │起子或徒手│
│    │        │        │        │      │拆下玻璃行│
│    │        │        │        │      │竊。      │
├──┼────┼────┼────┼───┼─────┤
│ 16 │98年5月 │嘉義市西│卯○○  │手機1 │持高溫噴火│
│    │24日7時 │區竹圍四│        │支(序 │槍燃燒被害│
│    │        │路口與國│        │號：35│人車號：  │
│    │        │治街口  │        │435700│Y6-0702號 │
│    │        │        │        │058242│自小貨車後│
│    │        │        │        │5)、手│方玻璃，致│
│    │        │        │        │提電腦│玻璃受熱膨│
│    │        │        │        │1台   │脹破裂後，│
│    │        │        │        │      │再以螺絲起│
│    │        │        │        │      │子或徒手拆│
│    │        │        │        │      │下玻璃行竊│
│    │        │        │        │      │。        │
└──┴────┴────┴────┴───┴─────┘


司法院資訊處製作；財團法人民間司法改革基金會備份。
